---
title: "Modelo Comercial"
author: "Andrés Villaseñor"
date: "2 de junio de 2018"
output: html_document
---

# Reporte de resultados del modelo predictivo para el Brewing Data Pub

### 1.  Primero nos damos a la tarea de cargar los paquetes necesarios para llevar a cabo el análisis

```{r setup, include=FALSE}
library(tidyverse)
library(readxl)
library(ggplot2)
library(scales)
library("TTR")
library(lubridate)
library(DataExplorer)
library(DT)
```

### 2. A continuación leemos los datos que fueron entregados por el equipo del Hackaton

```{r,message=FALSE,warning=FALSE}
###Leer los datos
root <- '~/Dropbox/bdc_comercial/data/'
com_data <- read_excel(paste0(root,"DemandForecast_Challenge (1).xlsx"), sheet = "HistoricoVentas")

#pasar los headers a minusculas
colnames(com_data) <- tolower(colnames(com_data))
```



### 3. Se crean algunas variables dummy que puedan ser importantes para el módelos
```{r,message=FALSE,warning=FALSE}
#########################################################################################################
#                 FEATURE ENGINEERING AND DATASETS
#########################################################################################################
# TIME DUMMIES
com_data_new <- com_data %>%
  mutate(month = as.factor(month(com_data$mes)),
         year = as.factor(year(com_data$mes)),
         sku = as.factor(sku),
         subagencia = as.factor(subagencia))

# drop original date
com_data_new$mes <- NULL
#save(com_data_new, file=paste0(root,"./data/data_baseline.Rda"))
```

La estructura de los datos es de la siguiente forma:

```{r,echo=FALSE,message=FALSE,warning=FALSE}
datatable(com_data_new)

```


### 3. Analisis exploratorio
A continuación realizamos un analisis exploratorio para conocer mejor los datos.
Empezamos por gráficar el volumen de hectolitros por agencia, lo cual nos permite obsevrar la relación que cada agencia tiene con el total distribuido.
```{r,echo=T,message=FALSE,warning=FALSE,fig.width=12,fig.height=10}
### exploracion de info
#distribucion total de las agencias por volumen
by_agencia <- com_data %>%
 group_by(subagencia) %>%
 summarise(hectolitros=sum(as.numeric(hectolitros))) %>%
 arrange(desc(hectolitros))

#gráfica distribucion total de las agencias por volumen
plot_by_agencia <- ggplot(as.data.frame(by_agencia), aes(x = reorder(subagencia, -hectolitros), y = hectolitros)) +
 geom_bar(stat = "identity", fill = "dodgerblue3",width=0.8) +
 #geom_text(aes(label=prettyNum(hectolitros,big.mark=",",scientific=FALSE)), vjust=-0.3, size = 5) +
 geom_hline(aes(yintercept=mean(by_agencia$hectolitros)), color='red') +
 scale_y_continuous(name="Hectolitros", labels = comma) +
 labs(x="Subagencia",y="Hectolitros") + ggtitle(paste('Total de hectolitros por agencia para el intervalo',min(com_data$mes),'a',max(com_data$mes))) +
 theme_bw() +
 theme(axis.text.x = element_text(angle = 45, hjust = 1, size = 8))

#
plot_by_agencia

```

#### La gráfica por SKU nos permite observar claramente, que un reducido número de SKUS es responsable de la mayoria del volumen. A simismo nos percatamos de que varios SKUS reportan sus métricas en ceros.
```{r,echo=T,message=FALSE,warning=FALSE,fig.width=12,fig.height=10}

by_sku <- com_data %>%
 group_by(sku) %>%
 summarise(hectolitros=sum(as.numeric(hectolitros))) %>%
  filter(hectolitros > 3) %>%
 arrange(desc(hectolitros))


plot_by_sku <- ggplot(as.data.frame(by_sku), aes(x = reorder(sku, -hectolitros), y = hectolitros)) +
 geom_bar(stat = "identity", fill = "dodgerblue3",width=0.8) +
 #geom_text(aes(label=prettyNum(hectolitros,big.mark=",",scientific=FALSE)), vjust=-0.3, size = 5) +
 geom_hline(aes(yintercept=mean(by_sku$hectolitros)), color='red') +
 scale_y_continuous(name="Hectolitros", labels = comma) +
 labs(x="SKU",y="Hectolitros") + ggtitle(paste('Total de hectolitros por SKU para el intervalo',min(com_data$mes),'a',max(com_data$mes))) +
 theme_bw() +
 theme(axis.text.x = element_text(angle = 45, hjust = 1, size = 8))

plot_by_sku

```


#### A continuación estudiaremos las graficas de series de tiempo agregadas para entender su estacionalidad, tendencia, y comportamiento relativo. 
```{r,echo=T,message=FALSE,warning=FALSE,fig.width=12,fig.height=10}
#en funcion del tiempo
by_agencia_year <- com_data %>%
 group_by(mes) %>%
 summarise(hectolitros=sum(as.numeric(hectolitros)))


plot_by_agencia_year <- ggplot(as.data.frame(by_agencia_year), aes(x = mes, y = hectolitros)) +
 geom_line(stat = "identity", fill = "dodgerblue3",width=0.8) +
 scale_y_continuous(name="Hectolitros", labels = comma) +
 labs(x="Fecha",y="Hectolitros") + ggtitle(paste('Serie de tiempo agregada de',min(com_data$mes),'a',max(com_data$mes))) +
 theme_bw()

plot_by_agencia_year


#analisis
total_ts <- ts(by_agencia_year$hectolitros, frequency=12, start=c(2013,1))
decompose_total_ts <- decompose(total_ts)
plot(decompose_total_ts)



by_agencia_sku <- com_data %>%
 group_by(subagencia,sku) %>%
 summarise(hectolitros=sum(as.numeric(hectolitros))) %>%
 arrange(desc(hectolitros))


by_agencia_year_mes <- com_data %>%
 group_by(mes,subagencia) %>%
 summarise(hectolitros=sum(as.numeric(hectolitros))) %>%
 arrange(desc(hectolitros))

```


#### A Continuación estudiaremos un subconjunto aleatorios de las series de tiempo individuales para conocer a detalle su compartamiento.

```{r,echo=T,message=FALSE,warning=FALSE,fig.width=12,fig.height=10}

### Create 100 plots

x<-com_data
x$unique_id<-paste0(x$subagencia,x$sku)


#unique(by_agencia_year_mes$Subagencia) 

rand<-sample(x$unique_id,50)
explore<-subset(x,x$unique_id %in% rand )

ggplot(explore, aes(x=mes,y=hectolitros)) +
  geom_line(aes(group=unique_id)) +
  facet_wrap(~ unique_id, scale="free") 

```
Se puede observar de la gráfica anterior que los datos son bastante irregulares, y que existen SKUS con comprtamientos atipicos, o SKUS con fechas de inicio o fin.

#### Filtrando aquellos  SKUS que tengan valores superior a 2000 HL

```{r,echo=T,message=FALSE,warning=FALSE,fig.width=12,fig.height=10}
# Select 100 random (Agencia-SKU) con filtro de Hectolitros arriba de 1000
rand<-sample(x$unique_id,500)
explore<-subset(x,x$unique_id %in% rand )

ggplot(subset(explore, explore$hectolitros>2000), aes(x=mes,y=hectolitros)) +
  geom_line(aes(group=unique_id)) +
  facet_wrap(~ unique_id, scale="free") 
```
Los SKUS mas relevantes, pareecen comportarse de manera mas regular. 


### Series de tiempo agrupadas por agencia, donde observamos estacionalidades claras. (Se escogen 20 agencias al azar)

La siguiente gráfica muestra que a nivel agencia, las graficas son mas regulares y demuestran patrones clasicos de estacionalidad y tendencia. 

```{r,echo=T,message=FALSE,warning=FALSE,fig.width=12,fig.height=10}
rand<-sample(by_agencia_year_mes$subagencia,20)
#agregado por agencias  
ggplot(subset(by_agencia_year_mes, by_agencia_year_mes$subagencia%in%rand), aes(x=mes,y=hectolitros)) +
  geom_line(aes(group=subagencia)) +
  facet_wrap(~ subagencia, scale="free") 

```


### 4. Modelo

Después del análisis de los datos y de un riguroso análisis matemático, descubrimos que la función objectivo debería minimizar los errores absolutos y no como comúnmente es el caso los errores cuadráticos.
Creemos que el método de evaulación del Hackaton está formulado en este sentido debido a la cantidad de datos atípicos que toman el valor cero.

Decidimos implementar un __modelo autorevresivo integrado de medias móviles__ (ARIMA) especificando el método de optimización a través de la minimización de los errores absolutos.

P.D. Chucho vete a la __VERGA__

```{r}

```






